臺灣高等法院高雄分院刑事判決　　　　　　　　　　九十年度上訴字第一三三二號
　　上　訴　人
　　即　被　告　甲○○
右上訴人因搶奪等案件，不服臺灣屏東地方法院九十年度訴字第一七六號中華民國九
十年七月六日第一審判決（起訴案號：臺灣屏東地方法院檢察署九十年度偵字第０七
二五號、第０七三四號、第０九一四號、第一一六一號、第一二八三號），提起上訴
，本院判決如左：
      主  文
上訴駁回。
      事  實
一、甲○○前於民國八十六年間，因違反麻醉藥品管理條例案件，經臺灣屏東地方法
    院判處有期徒刑四月，於八十八年四月十五日執行完畢，猶不知悔改，於九十年
    一月七日六時三十分許，與丁○○基於搶奪之意思聯絡，由甲○○騎乘車牌號碼
    ＷＱＳ—五一六號機車，後載丁○○，在屏東市○○○街二十九號前，趁丙○○
    與其女在路上行走不及防備之際，由坐機車後座之丁○○動手搶奪丙○○右肩皮
    包一只（內有現金十一萬元、國民身分證、健保卡、重大傷病卡、榮民遺眷卡等
    物），得手後至屏東市頂柳里公墓分贓，丁○○分得五萬三千元，餘由甲○○分
    得，並將皮包、證件丟棄於公墓旁。
二、案經丙○○訴由屏東縣警察局移送臺灣屏東地方法院檢察署檢察官偵查起訴。
      理  由
一、訊據被告甲○○，矢口否認有上揭犯行，辯稱一月七日上午六時三十分，伊不可
    能與丁○○在一起，本案係丁○○與乙○○所為，又告訴人稱當時行搶之人騎得
    很快，如何能指認伊云云。
二、惟查右揭事實，業據丙○○於警訊、原審及本院審理時，堅指確係被告甲○○與
    丁○○所為無訛，核與共同被告丁○○於警訊時供稱「：：當天我和甲○○兩人
    共同騎乘一部：：輕機車ＷＱＳ─五一六號，由甲○○騎車，我坐後面，看見一
    名婦女，甲○○就跟我說這個好，然後我們就從後面騎到該婦女旁邊，我就用左
    手搶這名婦女的皮包，得手後就馬上離開現場，並騎到屏東市頂柳里公墓旁分贓
    ：：得手的皮包內有新台幣十一餘萬元及其他證件，我分得新台幣五萬三千元，
    其餘由甲○○拿去了，搶來的皮包則隨手丟棄路邊」等語相符；又丙○○於警訊
    時供稱騎機車之人有戴帽子，於原審供稱騎機車是個子高的甲○○，於本院時指
    稱當時伊走在路邊，被告與丁○○行搶之後，要拐到大馬路（即急轉彎）時，有
    看到被告之臉，當時看得很清楚等語，核與丁○○於警訊時所稱當時甲○○有戴
    帽子，以及甲○○身高確比丁○○、乙○○二人身高高出很多等情均屬相符，丙○○之指訴當屬可信。又共同被告乙○○於警訊及本院調查時供稱其並無做本案
    ，其嗣後改稱係其與丁○○所為，以及丁○○嗣後翻異改稱係其與乙○○二人所
    為，均為迴護被告之詞，不足採信。此外，復有受理刑事案件報案三聯單在卷可
    佐。本案事證明確，被告犯行洵堪認定。
三、核被告甲○○搶奪被害人丙○○財物之行為，係犯刑法第三百二十五條第一項之
    搶奪罪。被告甲○○與丁○○有犯意聯絡及行為分擔，均為共同正犯。又被告甲○○前因違反麻醉藥品管理條例案件，經台灣屏東地方法院判處有期徒刑四月，
    於八十八年四月十五日執行完畢，有臺灣高等法院被告全國前案紀錄表在卷可按
    ，其受有期徒刑之執行完畢後，五年之內再犯有期徒刑以上刑之本罪，為累犯，
    應依法加重其刑，
四、原審以被告罪證明確，適用刑法第二十八條、第三百二十五條第一項、第四十七
    條，審酌被告犯罪動機、目的、手段、所生危害、所得財物及犯後態度等一切情
    狀，量處有期徒刑一年二月，經核認事用法均無不當，量刑亦稱允當。被告上訴
    意旨否認犯罪，指摘原判決不當，為無理由，應予駁回。
五、共同被告丁○○、乙○○部分，業經渠二人撤回上訴而告確定，並此敘明。
據上論結，應依刑事訴訟法第三百六十八條，判決如主文。
本案經檢察官陳新慶到庭執行職務。
中    華    民    國        九十一      年      一      月    三十一    日
                              臺灣高等法院高雄分院刑事第五庭
                                  審判長法官  吳水木
                                        法官  洪慶鐘
                                        法官  趙文淵
右正本證明與原本無異。
如不服本判決應於收受本判決後十日內向本院提出上訴書狀，其未述理由者，並得
於提出上訴後十日內向本院補提理由書狀（均須按他造當事人之人數附繕本）「切勿
逕送上級法院」。
                                      書記官  唐奇燕
中    華    民    國        九十一      年      二      月      六      日
附錄：本判決論罪科刑法條：
中華民國刑法第三百二十五條第一項
意圖為自己或第三人不法之所有，而搶奪他人之動產者，處六月以上五年以下有期徒
刑。
                                                                      Ｈ
